臺灣新北地方法院刑事判決
111年度審易字第417號
公  訴  人  臺灣新北地方檢察署檢察官
被      告  曾建豪



上列被告因妨害名譽案件，經檢察官提起公訴（111年度偵字第2
762號），本院判決如下：
    主  文
本件公訴不受理。
    理  由
一、公訴意旨如附件起訴書所載。
二、按告訴乃論之罪，告訴人於第一審辯論終結前得撤回其告訴
    ；又告訴乃論之罪，其告訴經撤回者，應諭知不受理之判決
    ，並得不經言詞辯論為之；刑事訴訟法第238條第1項、第30
    3條第3款、第307條分別定有明文。
三、查告訴人乙○○告訴被告甲○○妨害名譽案件，起訴書認被告所
    為，係犯刑法第310條第2項之加重毀謗罪，依同法第314條
    規定，均須告訴乃論。茲據告訴人具狀撤回告訴，此有刑事
    撤回告訴狀1件附卷可憑，揆諸首開說明，本件爰不經言詞
    辯論，逕為諭知不受理之判決。
據上論斷，應依刑事訴訟法第303條第3款、第307條，判決如主
文。
中　　華　　民　　國　　111 　年　　4 　　月　　1 　　日
                  刑事第二十五庭  法  官  白光華
上列正本證明與原本無異。
如不服本判決，應於判決送達後20日內敘明上訴理由，向本院提
出上訴狀 (應附繕本) ，上訴於臺灣高等法院。其未敘述上訴理
由者，應於上訴期間屆滿後20日內向本院補提理由書「切勿逕送
上級法院」。
                                  書記官  楊貽婷
中　　華　　民　　國　　111 　年　　4 　　月　　1 　　日
附件
臺灣新北地方檢察署檢察官起訴書
                                     111年度偵字第2762號
　　被　　　告　甲○○　男　30歲（民國00年00月00日生）
　　　　　　　　　　　　住○○市○○區○○路0段000號6樓
　　　　　　　　　　　　居新北市○○區○○街00號12樓
　　　　　　　　　　　　國民身分證統一編號：Z000000000號
上列被告因妨害名譽案件，業經偵查終結，認應提起公訴，茲將
犯罪事實及證據並所犯法條分敘如下：
　　　　犯罪事實
一、甲○○於民國106年間，曾與乙○○交往，竟因與配偶丙○○發生
    爭執，即基於加重誹謗之犯意，於110年9月6日5時許，在新
    北市○○區○○街00號12樓居所內，使用Facebook（下稱臉書）
    ，以暱稱「甲○○」，發表附表所示之文章內容，使不特定人
    可共見共聞，足以貶損乙○○之人格及社會評價。
二、案經乙○○訴請新北市政府警察局土城分局報告偵辦。
　　　　證據並所犯法條
一、證據清單及待證事實：
編號 證據名稱 待證事實 1 被告甲○○於警詢及偵查中之自白。 被告坦承於上開時、地，於臉書上發表附表所示之文章等事實。 2 證人即告訴人乙○○於警詢及偵查中之證述。 證明全部犯罪事實。 3 臉書擷取照片。 證明被告於臉書上發表附表所示之文章等事實。 
二、核被告所為，係犯刑法第310條第2項加重誹謗罪嫌。
三、依刑事訴訟法第251條第1項提起公訴。
　　此　致
臺灣新北地方法院
中　　華　　民　　國　 111　　年　　2 　　月　　7 　　日
　　　　　　　　　　　　　　  檢  察  官　吳姿函  
本件正本證明與原本無異
中　　華　　民　　國　 111　　年　　2 　　月　　16　　日
                              書  記  官  陳玟綾
附錄本案所犯法條全文
中華民國刑法第310條
意圖散布於眾，而指摘或傳述足以毀損他人名譽之事者，為誹謗
罪，處 1 年以下有期徒刑、拘役或 1 萬 5 千元以下罰金。
散布文字、圖畫犯前項之罪者，處 2 年以下有期徒刑、拘役或
3 萬元以下罰金。
對於所誹謗之事，能證明其為真實者，不罰。但涉於私德而與公
共利益無關者，不在此限。　　
附表
文章內容 本人在此道歉聲明 由於做了違背事情我一一說明 本人在與莉媛交往期間，先後跟○○○（姓名詳卷）、乙○○、○○○（姓名詳卷）、○○○（姓名詳卷）發生性關係，以及裸照淫片交流。 發生地點： ○○○（姓名詳卷）旅館 乙○○ 自家 ○○○（姓名詳卷） 對方自家 ○○○（姓名詳卷） 旅館 在此聲明由於違背老婆做錯太多事，本人在這發誓不在做違背老婆任何事情，包括欺騙、隱匿、劈腿等任何事情，一旦發生其中一項本人絕對受最嚴厲處置。